# 请教可供出售金融资产计量问题

提问人：jy03657116 时间：2019-04-03 20:24:06
背景：
2014 年，A公司购买 B公司3% 股权，没有重大影响，确认为一项可供出售金融资产，因购买时 B 公司是非上市企业，没有可参考的公允价值，故采用成本法计量。
2017 年，B 公司 IPO，开始有活跃报价的市场价值。
问题：
B公司 IPO，开始有活跃报价的市场价值后，A 公司原来采用成本法计量的可供出售金融资产，是否 “必须” 转变为公允价值计量？

回答人：chenyiwei
必须转变为公允价值计量。并按照《企业会计准则第 22 号——金融工具确认和计量（ 2006 ）》第三十六条规定进行衔接处理。